臺灣臺南地方法院刑事判決　　　　　　　　　　　　　九十一年度易字第九九號
　　公　訴　人　臺灣台南地方法院檢察署檢察官
　　被　　　告　甲○○
右列被告因恐嚇案件，經檢察官提起公訴（九十一年度偵字第六六七七號、第五二一
號），本院判決如左：
    主  文
甲○○以加害生命之事，恐嚇他人致生危害於安全，累犯，處有期徒刑壹年。又傷害
人之身體，累犯，處有期徒刑陸月。應執行有期徒刑壹年肆月。
被訴毀損部分，公訴不受理。
    事  實
一、甲○○因土地糾紛與乙○○結怨，前於民國（以下同）八十八年間，即因傷害、
    恐嚇乙○○等案件，經臺灣高等法院臺南分院分別判處有期徒刑一年及三月確定
    ，經定應執行刑為有期徒刑一年二月，發監執行後於九十年九月十五日執行完畢
    。猶不知悔改，甫出監未久，即於九十年九月二十九日二十二時十分許，前往乙○○設於臺南縣七股鄉三股村三二號之二十住處門前，對乙○○恫稱：「乙○○
    出來，你害我被關，我很不滿，我要殺死你，我很不甘願」等語，以加害生命之
    事恐嚇乙○○，致其心生畏懼，危害於安全。又不滿鄰居丁○○論其是非，另行
    基於傷害犯意，於同年十二月十七日十一時十五分許，在臺南縣七股鄉三股村三
    股三二之六號丁○○之住處，持木棍（未扣案）一把毆打丁○○背部、手臂等處
    ，致丁○○背部及左前臂受有多處瘀腫之傷害。
二、案經乙○○、丁○○訴由臺南縣警察局佳里分局報請臺灣臺南地方法院檢察署檢
    察官偵查起訴。
    理  由
甲、有罪部分：
  一、訊據被告甲○○矢口否認有何恐嚇、傷害犯行，辯稱：伊未恐嚇乙○○，亦未
      傷害丁○○云云。惟查：被告傷害丁○○部分犯行，已據被告甲○○於警訊、
      偵查中坦承不諱，核與被害人丁○○指述及證人彭義指述情節相符，並有驗傷
      診斷證明書一紙在卷可稽，堪認其傷害部分之自白與事實相符，而可採信。另
      被告甲○○恐嚇乙○○部分犯行，亦據被害人乙○○指述綦詳，核與證人即乙○○配偶丙○○證述情節相符。參佐，被告甲○○因土地糾紛與乙○○結怨，
      前於八十八年間，即因傷害、恐嚇乙○○等案件，經臺灣高等法院臺南分院分
      別判處有期徒刑一年及三月確定，經定應執行刑為有期徒刑一年二月，發監執
      行後於九十年九月十五日執行完畢等情，有臺灣高等法院臺南分院九十年度上
      易字第一一九號、八十九年度上訴字第一二一號判決各一份及臺灣高等法院被
      告全國前案紀錄表一份在卷可稽，亦足認被害人乙○○上開指述應與事實相符
      。而被害人乙○○前因遭被告甲○○持鐮刀傷害，被告此番再以加害生命之事
      予以恐嚇，足致被害人乙○○心生畏懼，可見一斑。被告甲○○空言否認，應
      係事後卸責之詞，不足採信。事證明確，被告犯行洵堪認定。
  二、核被告甲○○以加害生命之事，恐嚇他人致生危害於安全，所為係犯刑法第三
      百零五條之恐嚇危害安全罪。又其傷害人之身體，所為則係犯同法第二百七十
      七條第一項之傷害罪。被告所犯恐嚇罪與傷害罪兩罪，犯意各別，行為互殊，
      犯罪構成要件不同，應予分論併罰。被告有如事實欄所示之前科，有臺灣高等
      法院被告全國前案紀錄表一份在卷可稽。其於有期徒刑執行完畢後五年以內，
      再犯本案有期徒刑以上之罪，為累犯，應加重其刑。爰審酌被告犯罪之動機、
      目的、手段、所造成危害、犯罪後態度等一切情狀，各處如主文所示之刑，並
      依法定其應執行之刑。被告傷害丁○○所持之木棍一把，因未經扣案，為免執
      行困難，爰不另為沒收之宣告，併為敘明。
乙、公訴不受理部分：
  一、公訴意旨另以：被告於九十年十一月九日，將其所有之廢棄物（椅子、破舊之
      衣服等物）傾倒於乙○○上開住處旁之蕃薯園，致使乙○○所種植之蕃薯，遭
      廢棄物壓毀損壞，無法存活。因認被告另涉刑法第三百五十四條之毀損罪嫌。
  二、按告訴乃論之罪，告訴人於第一審辯論終結前，得撤回其告訴；又告訴乃論之
      罪經撤回者，應諭知不受理之判決，並得不經言詞辯論為之，刑事訴訟法第二
      百三十八條第一項、第三百零三條第三款及第三百零七條分別定有明文。
  三、查本件告訴人乙○○告訴被告甲○○毀損案件，公訴人認係觸犯刑法第三百五
      十四條之罪，依同法第三百五十七條之規定，係告訴乃論之罪。茲經告訴人乙○○撤回告訴，有本院訊問筆錄可稽，揆之首開說明，自應諭知不受理之判決
      ，並不經言詞辯論為之。
據上論斷，應依刑事訴訟法第二百九十九條第一項前段、第三百零三條第三款、第三
百零七條，刑法第三百零五條、第二百七十七條第一項、第五十一條第五款、第四十
七條，罰金罰鍰提高標準條例第一條前段，判決如主文。
本案經檢察官蔡英俊到庭執行職務。
中    華    民    國      九十一    年      九        月      三十      日
                              臺灣臺南地方法院刑事第四庭
                                      法  官  林  英  志
右正本證明與原本無異。
如不服本判決應於送達後十日內向本院提出上訴狀。（應附繕本）
                                      書記官  謝  國  欽
中    華    民    國      九十一    年      九        月      三十      日
附錄本案論罪科刑法條全文：
刑法第三百零五條：
以加害生命、身體、自由、名譽、財產之事，恐嚇他人，致生危害於安全者，處二年
以下有期徒刑、拘役或三百元以下罰金。
中華民國刑法第二百七十七條：
傷害人之身體或健康者，處三年以下有期徒刑、拘役或一千元以下罰金。
犯前項之罪因而致人於死者，處無期徒刑或七年以上有期徒刑；致重傷者，處三年以
上十年以下有期徒刑。
